ACORDAO-COMPLETO-2347595

ACÓRDÃO DE RELAÇÃO

ACÓRDÃO DE RELAÇÃO 2386/2019 ATA 7/2019 - PRIMEIRA CÂMARA

Acórdão 2386/2019-TCU-Primeira Câmara
VISTOS e relacionados estes autos de representação, com pedido de medida cautelar, apresentada pela empresa Ecoservice Manutenção e Meio Ambiente Eireli, acerca de possíveis irregularidades na realização, pelo Grupamento de Apoio Logístico (GAPCEA) do Comando da Aeronáutica, de Pregão Eletrônico cujo objeto seria a contratação de serviços de manutenção preventiva e corretiva de maquinário gráfico,
Considerando o aspecto de a documentação em tela preencher os requisitos legais e regulamentares, em especial o disposto no § 1º do art. 113 da Lei 8.666/1993, no inc. VII do art. 237 do Regimento Interno desta Casa e no § 1º do art. 103 da Resolução TCU 259/2014, para ser conhecida como Representação, passando-se ao exame de seu mérito;
Considerando, por oportuno, o esclarecimento da parte da Sec-RJ de que, embora a representante se refira ao Pregão Eletrônico 107/GAPCEA/2018, consulta ao sistema Comprasnet revelou tratar-se, efetivamente, do Pregão 124/CAE/2018 – Uasg 120195, correspondendo a numeração indicada pela Ecoservice ao processo administrativo de gestão atinente ao certame em questão (fl. 1, peça 10) ;
Considerando, ademais, que a compreensão inadequada acerca do número do referido certame conduziu a representante a considerar que o órgão licitante, em alguma tentativa de obstar manifestações contra uma revogação indevida, haveria providenciado a imediata retirada do procedimento em questão do Comprasnet, enquanto, em sentido diverso, as informações acerca da revogação do Pregão 124/CAE/2018 encontram-se devidamente inseridas naquele sistema (fls. 3, peça 10) ;
Considerando o aspecto de a representante insurgir-se, em síntese, contra a decisão que revogou o certame licitatório em tela, alegando que tal ato não haveria observado a legislação aplicável, em especial o art. 49 da Lei 8.666/1993, já que não haveria qualquer fato superveniente devidamente comprovado, pertinente e suficiente para justificar tal conduta (fls. 1/2, peça 10) ;
Considerando, contudo, o registro da unidade instrutiva de que a revogação do pregão foi fundamentada na necessidade de revisão dos itens 4.1.1, 4.1.2 e 19.2 do Termo de Referência, necessidade essa percebida em decorrência dos recursos apresentados pela ora representante e pela empresa Celebrity Comércio e Serviços de Máquinas Industriais Ltda. (fls. 2/3, peça 10) ; 
ACORDAM os Ministros do Tribunal de Contas da União, reunidos em Sessão de 1ª Câmara, por unanimidade, em:
a) com fundamento no § 1º do art. 113 da Lei 8.666/1993, no inc. VII do art. 237 do Regimento Interno desta Casa e no § 1º do art. 103 da Resolução TCU 259/2014, conhecer da presente Representação, por preencher os requisitos de admissibilidade, para, no mérito, considerá-la improcedente;
b) indeferir a cautelar sugerida pela representante, tendo em vista a ausência de requisitos para sua adoção;
c) determinar o encaminhamento de cópia deste Acórdão à Representante e ao Grupamento de Apoio Logístico (GAPCEA) do Comando da Aeronáutica;
d) autorizar o arquivamento deste feito, com fulcro no inc. V do art. 169 do Regimento Interno.
1. Processo TC-Processo 003.687/2019-8 (REPRESENTAÇÃO) 
	1.1. Representante: Ecoservice Manutenção e Meio Ambiente Eireli, CNPJ 04.610.121/0001-06.
	1.2. Órgão/Entidade: Grupamento de Apoio Logístico (GAPCEA) do Comando da Aeronáutica.
	1.3. Relator: Ministro-Substituto Augusto Sherman Cavalcanti.
	1.4. Representante do Ministério Público: não atuou.
	1.5. Unidade Técnica: Sec-RJ.
	1.6. Representação legal: Gustavo Penchel Moreira Senna, OAB/MG 156.914.
	1.7. Determinações/Recomendações/Orientações: não há.

Primeira Câmara

AUGUSTO SHERMAN

Não atuou.

REPRESENTAÇÃO (REPR)